臺灣高等法院刑事判決
109年度上易字第472號
上  訴  人  
即  被  告  彭敬強



選任辯護人  林添進律師(法律扶助)  
上列上訴人即被告因竊盜案件，不服臺灣○○地方法院107年度審
易字第3010號、108年度審易字第319號、108年度審易字第1173
號，中華民國108年12月16日第一審判決（起訴案號：臺灣○○地
方檢察署107年度偵字第12411號、107年度偵字第20102號、107
年度偵字第28347號、107年度偵字第22514號），提起上訴，本
院判決如下：
    主  文
原判決關於附表編號3暨定應執行刑部分均撤銷。
彭敬強被訴如附表編號3部分無罪。
其他上訴駁回。
上訴駁回部分，應執行有期徒刑貳年陸月。
    事  實
一、彭敬強分別起意，於如附表編號1至2、4至5所示之時、地，
    分別為附表編號1至2、4至5所示之竊盜行為(附表編號4部分
    未得手)。嗣經警查獲而得悉上情。
二、案經呂建華訴由○○市政府警察局中壢分局、蘇宏達訴由○○市
    政府警察局○○分局暨○○市政府警察局○○分局報告臺灣○○地方
    檢察署檢察官偵查起訴。　　
    理  由
壹、有罪部分（附表編號1至2、4至5部分）：
一、程序方面：
  ㈠按刑事訴訟法第159條第1項雖規定，被告以外之人於審判外
    之言詞或書面陳述，除法律有規定外，不得作為證據。惟同
    法第159條之5第1、2項已規定，經當事人於審判程序同意作
    為證據，法院審酌該言詞陳述或書面陳述作成時之情況，認
    為適當者，亦得為證據。又當事人、代理人或辯護人於法院
    調查證據時，知有第159條第1項不得為證據之情形，而未於
    言詞辯論終結前聲明異議者，視為有前項之同意（指同條第
    1項之同意作為證據），此乃第159條第1項所容許，得作為
    證據之例外規定之一。本案所據以認定被告犯罪事實之供述
    證據，檢察官、被告及辯護人於言詞辯論終結前，均未就上
    開證據主張有刑事訴訟法第159條第1項不得為證據之情形，
    本院復審酌各該證據作成時並無違法及證明力明顯過低之瑕
    疵等情況，認為適當，是未爭執之供述證據，具有證據能力
    。
 ㈡本案認定犯罪事實之非供述證據，均與本案事實具有自然關聯
    性，且核屬書證、物證性質，又查無事證足認有違背法定程
    式或經偽造、變造所取得等證據排除之情事，復經本院依刑
    事訴訟法第164條、第165條踐行物證、書證之調查程序，檢
    察官及被告對證據能力均不爭執，具有證據能力。
二、認定犯罪事實所憑之證據及理由：
　　訊據上訴人即被告(下稱被告)彭敬強於原審及本院審理時均
    矢口否認上情，辯稱：前揭各次之竊盜犯行不是伊做的，監
    視器拍到的人不是伊云云。然查：
　㈠附表編號1部分(竊取000-000號機車)
  1.證人張明貴於警詢時供稱：伊所有000-000 重型機車於107 
    年2 月14日下午1 時許，停放在○○市○○區○○路000 號前，後
    來發現不見等語(見107年度偵字第18039號卷第17頁)，並有
    「失車-案件基本資料詳細畫面報表」1紙在卷可參(見同卷
    第36頁)，可證該車確遭他人竊取無訛。
　2.證人張明貴上開000-000號機車於109年2月17日於○○路、○○
    路口經行為人騎乘於○○路往○○外側車車道乙情，有監視錄影
    畫面翻拍照片1張可證(見107年度偵字第18039號卷第21頁圖
    片1、左上角文字及紅圈處)，該行為人於同日騎乘000-000
    號機車後，至○○市○○區○○路○段與○○街口停放，亦有監視錄
    影畫面翻拍照片1張附卷足稽(見同卷同頁圖片2右上角紅圈
    處及圖片下方具體時間)，而該行為人嗣後走入監視錄影畫
    面，並經拍攝到行為人係身穿黑衣褲、戴黑帽男子、穿深色
    鞋，有監視錄影畫面翻拍照片2張在卷可佐(見同卷第22頁上
    下方圖片)。
　3.依上開說明可證，被害人張明貴所有之000-000號機車係遭
    該身穿黑衣褲、戴黑帽、穿深色鞋之成年男子所竊。　
　㈡附表編號2部分(竊取000-000號機車)
　1.證人詹懿媛於警詢時證稱：伊所有之000-000 號普通重型機
    車係停放在○○市○○區○○街00號，於107年2月17日遭竊等語(
    見107年度偵字第12411號偵查卷第 13頁)，並有「失車-案
    件基本資料詳細畫面報表」1紙在卷可參(見107年度偵字第1
    8039號卷第35頁)，足認該車確遭他人竊取無訛。
　2.證人詹懿媛前揭000-000 號普通重型機車遭竊之時間，係於
    107年2月17日8時許至9時許，有監視錄影畫面翻拍照片2張
    附卷足稽(見107年度偵字第12411號偵查卷第17頁上方圖片
    及右上方具體時間)，嗣經該行為人於同日自竊取地點騎乘0
    00-000 號普通重型機車後，於107年2月17日9時12分11秒許
    ，行經○○○路、○○○路00巷口之過程，亦有監視錄影畫面翻拍
    照片4張附卷足稽(見107年度偵字第12411號偵查卷第17頁反
    面至第18頁及第18頁圖片右下角具體時間)，其中第18頁下
    方翻拍照片中，亦可見該日遭竊000-000 號普通重型機車之
    車牌號碼。而依上開翻拍照片以觀，該行為人係身穿黑衣褲
    、戴黑帽、穿深色鞋之成年男子甚明。
　3.依上開說明可知，證人詹懿媛前揭000-000 號普通重型機車
    係遭該身穿黑衣褲、戴黑帽、穿深色鞋之成年男子所竊，亦
    堪認定。　
　㈢附表編號4部分(竊取0000-00號車內物品未得手)
　1.經查，全身穿黑衣褲、戴黑色安全帽及穿深色鞋之男子於10
    7年2月17日係騎乘證人詹懿媛前揭遭竊之000-000 號普通重
    型機車停放於證人蘇宏達0000-00號之自小客車前(同日9時5
    9分許)而攝得當時之影像，有監視錄影畫面翻拍照片2張附
    卷足稽(見107年度他字第4068號偵查卷第14頁及上方圖片左
    下角具體時間)，並經證人蘇宏達於本院審理時證述明確(見
    本院卷一第301頁)，該行車紀錄器亦拍攝到該行為人眼睛以
    下之臉部之部位，復有上開翻拍照片1張在卷可佐(見107年
    度他字第4068號偵查卷第14頁)，依證人蘇宏達前開證述，
    該行為人係以板手擊破副駕駛座之車窗玻璃，致該處玻璃毀
    損乙情，亦有監視錄影畫面翻拍照片1張在卷可參(見同卷第
    15頁)。
　2.證人蘇宏達於警詢時證稱：伊於107年02月17日9時50分許，
    將0000-00 號自小客車停於○○市○○區○○○路0 號前，其與小
    孩在車上，沒多久就有一位全身穿黑衣褲、戴黑色安全帽的
    男子騎乘銀色普重型機車000-000 至其車輛前方下車，手拿
    疑似板手將0000-00 號自小客車副駕駛座的車窗擊破，其大
    叫一聲，該男子即跑回000-000 重型機車，騎乘機車駛離，
    後經警員循線調閱監視器，查得該全身穿黑衣褲、戴黑色安
    全帽男子及深色鞋子等語(見107年度他字第4068號偵查卷第
    4頁正反面)。
　3.依上開說明可知，證人蘇宏達之0000-00號自小客車遭該身
    穿黑衣褲、戴黑帽、穿深色鞋之成年男子擊破車窗，惟未竊
    取得手乙情，亦堪認定。
　㈣認定附表編號1至2、4部分之行為人均被告彭敬強之理由：
　1.證人蘇宏達之0000-00號自小客車遭該身穿黑衣褲、戴黑帽
    、穿深色鞋之成年男子擊破車窗未竊取得手之行為人確為本
    案被告彭敬強等情，業經證人蘇宏達於警詢時指認明確，亦
    有「指認犯罪嫌疑人紀錄表」在卷可稽(見107年度他字第40
    68號偵查卷第7頁)。證人蘇宏達於本院審理時亦證稱：「當
    時指認之依據有其他影像供辨識，再比對我的行車紀錄器影
    像」等語(見本院卷一第302頁)，據此指認該行為人為本案
    被告彭敬強，是其指認之情節自堪信為真實。再者，比對本
    案行車紀錄器影像之翻拍照片可知(見107年度他字第4068號
    偵查卷第14頁)，與本案被告於107年2月20日查獲時之臉部
    部位照片幾近完全相同(見107年度偵字第18039號卷第20頁)
    ，堪信證人蘇宏達0000-00號自小客車遭該身穿黑衣褲、戴
    黑帽、穿深色鞋之成年男子擊破車窗未竊取得手之行為人，
    確係本案被告彭敬強所為。
　2.其次，被害人張明貴所有之000-000號機車係遭該身穿黑衣
    褲、戴黑帽、穿深色鞋之成年男子所竊，該人竊取後將機車
    騎至○○市○○區○○路○段與○○街口停放，亦有監視錄影畫面翻
    拍照片1張附卷足稽(見107年度偵字第18039號卷第20頁圖片
    2右上角紅圈處及圖片下方具體時間)，而該行為人嗣後走入
    監視錄影畫面，並經拍攝到行為人係身穿黑衣褲、戴黑帽男
    子、穿深色鞋，有監視錄影畫面翻拍照片2張在卷可佐(見同
    卷第22頁上下方圖片)，其臉部部位亦經拍攝而與被告彭敬
    強遭逮捕時之臉部部位幾乎相同，有照片4張在卷可稽(見同
    卷第20頁)，而被告107 年2 月20日為警員查獲時，身穿之
    黑色外套(橫條紋羽絨外套)及深色鞋，與上開之人行經○○市
    ○○區○○路00號、同區鎮四街所穿之黑色橫條紋羽絨外套相同
    ，此有照片在卷可佐（見107 年度偵字第12411 號卷第19頁
    至第20頁、107 年度偵字第18039號卷第22頁），亦足認被
    害人張明貴所有之000-000號機車係遭該身穿黑衣褲、戴黑
    帽、穿深色鞋之成年男子所竊之行為人係本案被告彭敬強。
　3.另全身穿黑衣褲、戴黑色安全帽及穿深色鞋之男子於107年2
    月17日係騎乘證人詹懿媛前揭遭竊之000-000 號普通重型機
    車停放於證人蘇宏達0000-00號之自小客車前而經拍攝等節
    ，已據證人蘇宏達於警詢時指認確係本案被告彭敬強，並有
    監視錄影翻拍照片附卷可佐，業據本院說明如前，則竊取證
    人詹懿媛前揭遭竊之000-000 號普通重型機車之人，自亦堪
    認係本案被告彭敬強無訛。
　4.準此以觀，被告於本院審理時辯稱上開竊盜案件並非其所為
    云云，經核與本案卷證資料不符，自難認為可採。　　　　
　㈤附表編號5部分(竊取000-000號機車)　
　1.證人呂陳菊英所有000-000 號輕型機車於107年9月1日凌晨0
    時許，停放在○○市○○區○○○路0 段○○○村000 ○0 號之住處內
    ，於同日下午1時許遭頭戴黑色帽子、身穿黑色衣服、白底
    黑色鞋子之男子入內竊走乙情，業據呂建華於警詢證述明確
    （見107年度偵字第28347號卷第21頁至第22頁），並有○○市
    政府警察局車輛協尋電腦輸入單、○○市政府○○分局龍興派出
    所受理各類案件紀錄表在卷可稽(見同卷第23頁至第24頁)，
    惟依監視錄影畫面應為107年9月1日，均誤載為同年月2日)
    ，足認該車確遭戴黑帽、身穿黑色衣服、白底黑色鞋子之成
    年男子入內竊走無訛。
　2.其次，經原審勘驗檔案如下：
　⑴檔案XVR_ch2_main_00000000000000_00000000000000監視器
    畫面(對準無分向線之巷弄車道，兩旁為房屋牆壁)略以：「
    (13:17:46秒─13:17:50秒)一男子頭戴黑色棒球帽、身穿黑
    色長袖上衣、黑色長褲及黑白相間球鞋，以小跑步方式自監
    視器下方進入監視器畫面後折返，進入監視器右方房屋內。
    (13:18:56秒─13:18:58秒)一身穿黑色上衣男子(與上開男子
    衣著相同)，自畫面右側房屋內以乘坐機車倒退方式將機車
    移出屋外，旋即又將機車移入屋內，消失於監視器畫面。(1
    3:19:23秒─13:19:28秒)一頭戴黑色棒球帽、身穿黑色長袖
    上衣、黑色長褲及黑白相間(按即白底黑色)球鞋之男子(與
    上開男子衣著相同)，以乘坐機車倒退方式將機車移出屋外
    至車道旁，再騎乘該機車(車號000-000)往監視器畫面前方
    離去(見原審108年度審易字第319號卷第117頁)。
　⑵檔案XVR_ch5_main_00000000000000_00000000000000監視器
    畫面(為屋內1樓往門口道路方向，屋內1樓停放數台機車)略
    以：(13:17:46秒─13:19: 53秒)一身穿深色長袖上衣、深色
    長褲男子，以小跑步方式經過監視器門口後又折返，進入監
    視器所在1樓屋內。(13:17:55秒─13:18:35秒)該男子手持不
    詳物品向畫面左方機車鑰匙孔方向搖晃約10秒後，再往畫面
    右方機車鑰匙孔方向搖晃，跨坐於該機車上搖晃鑰匙孔約10
    秒，再伸手往畫面左方機車鑰匙孔方向搖晃。(13:18: 39秒
    ─13:19:26秒)該男子再往畫面右方機車方向，【拿取懸掛於
    該機車把手上之安全帽配戴於自己頭頂】，跨坐於該機車，
    以倒退方式往門口道路方向，再稍微往室內方向移動將機車
    直立，以踩踏方式發動機車，再以倒退方式離開門口，至門
    外道路後騎乘該機車離去(見原審108年度審易字第319號卷
    第118頁)。
　⑶上開原審勘驗之影像，亦有翻拍照片附卷足稽(見107年度偵
    字第28347號偵查卷第27頁至第28-1頁)，而前揭行為人於10
    7年9月1日係拿取懸掛於該機車把手上之安全帽，而配戴於
    自己頭頂乙節，有上開監視錄影畫面足稽(見同卷第27頁上
    方照片)，該安全帽右側有紅白相間之字體，經核與被告彭
    敬強於同日經平鎮分局北勢派出所查獲時所戴之安全帽相同
    ，即該安全帽右側均有有紅白相間之字體存在，再參以被告
    於同日遭平鎮分局北勢派出所查獲時穿著黑色衣服、白底黑
    色鞋子等節(見107年度偵字第28347號偵查卷第25、26頁)，
    俱與證人呂陳菊英所有之000-000 號輕型機車於同日下午1
    時許，遭頭戴黑色帽子、身穿黑色衣服、白底黑色鞋子之成
    年男子特徵完全相符，由此益證被告彭敬強確係竊取證人呂
    陳菊英所有000-000 號輕型機車之行為人無誤。
　3.被告及其辯護人固於本院審理時另辯稱：同日遭平鎮分局北
    勢派出所查獲時，從照片看來是深藍色衣服云云(見107年度
    偵字第28347號偵查卷第25頁)，然經本院調閱被告同日同時
    經警於該派出所內所拍攝之正面照片1張(見107年度偵字第2
    2942號偵查卷第14頁)以觀，被告查獲當時確係穿著黑色衣
    服乙情，亦據被告於本院審理時供稱均是同日同時所拍之照
    片等語(見本院卷二第27頁)，是被告及辯護人猶以前詞置辯
    ，顯與事實不符，自無足採。
　4.從而，被告彭敬強確有於107年9月1日下午1時許，竊取證人
    呂陳菊英所有000-000 號輕型機車得手等節，亦堪認定。　
三、綜上各情相互酌參，被告矢口否認上開犯行，顯係事後飾卸
    之詞，不足採信，本案事證明確，其上開各次犯行均堪以認
    定，應依法論科。
四、論罪部分：
　㈠按行為後法律有變更者，適用行為時之法律。但行為後之法
    律有利於行為人者，適用最有利於行為人之法律，刑法第2 
    條第1 項定有明文。經查：
  1.被告行為後，刑法第320 條第1 項關於竊盜罪之規定，業於
    108 年5 月29日修正公布，自同年月31日起施行，修正前該
    條項係規定：「意圖為自己或第三人不法之所有，而竊取他
    人之動產者，為竊盜罪，處5 年以下有期徒刑、拘役或500 
    元以下罰金。」修正後則規定：「意圖為自己或第三人不法
    之所有，而竊取他人之動產者，為竊盜罪，處5 年以下有期
    徒刑、拘役或50萬元以下之罰金。」經比較修正前、後之規
    定，可知竊盜罪之法定本刑，就罰金刑之部分由修正前「五
    百元以下罰金」（依刑法施行法第1 條之1 第1 項、第2 項
    前段即新臺幣1 萬5,000 元）提高為「新臺幣五十萬元以下
    罰金」，經比較新舊法，自以修正前之規定較有利於被告，
    依刑法第2 條第1 項前段之規定，應適用行為時即修正前刑
    法第320 條第1 項之規定處斷。
  2.被告行為後，刑法第321 條第1 項亦於108 年5 月29日修正
    公布，自同年月31日起施行，修正前該條項係規定：「犯竊
    盜罪而有下列情形之一者，處6 月以上、5 年以下有期徒刑
    ，得併科新臺幣10萬元以下罰金：一、侵入住宅或有人居住
    之建築物、船艦或隱匿其內而犯之者。二、毀越門扇、牆垣
    或其他安全設備而犯之者。三、攜帶兇器而犯之者。四、結
    夥三人以上而犯之者。五、乘火災、水災或其他災害之際而
    犯之者。六、在車站、埠頭、航空站或其他供水、陸、空公
    眾運輸之舟、車、航空機內而犯之者。」；修正後刑法第32
    1 條第1 項則規定：「犯前條第一項、第二項之罪而有下列
    情形之一者，處六月以上五年以下有期徒刑，得併科五十萬
    元以下罰金：一、侵入住宅或有人居住之建築物、船艦或隱
    匿其內而犯之。二、毀越門窗、牆垣或其他安全設備而犯之
    。三、攜帶兇器而犯之。四、結夥三人以上而犯之。五、乘
    火災、水災或其他災害之際而犯之。六、在車站、港埠、航
    空站或其他供水、陸、空公眾運輸之舟、車、航空機內而犯
    之。」，經比較新、舊法結果，被告行為後之法律業已提高
    罰金刑，揆諸刑法第2 條第1 項前段之規定，本案以適用被
    告行為時即修正前之刑法第321 條第1 項較有利於被告。
　㈡核被告就附表編號1、2所為，係犯修正前刑法第320 條第1 
    項之竊盜罪；就附表編號4所為，係犯修正前刑法第321條第
    2 項、第1 項第3 款攜帶兇器竊盜未遂罪(未遂部分應依刑
    法第25條第2項之規定減輕其刑)、刑法第354 條毀損罪；就
    附表編號5所為，係犯修正前刑法第321 條第1項第1 款侵入
    住宅竊盜罪。被告就附表編號4部分，被告持板手破壞車窗
    行竊之犯行，其破壞車窗顯係為達成竊取目的而為之，係屬
    同一行為同時觸犯修正前刑法第321條第2 項、第1 項第3 
    款攜帶兇器未遂罪、刑法第354 條毀損罪，為刑法第55條前
    段之想像競合犯，應依修正前刑法第321 條第2 項、第1 項
    第3 款攜帶兇器未遂罪處斷。被告所為上開犯行，犯意各別
    ，行為互殊，應分論併罰。
　㈢關於累犯部分：
　1.按刑法第47條第1 項規定：受徒刑之執行完畢，或一部之執
    行而赦免後，5 年以內故意再犯有期徒刑以上之罪者，為累
    犯，加重本刑至2分之1。主要著眼於犯罪行為人前既已受自
    由刑之執行，自當知所悔改，如執行完畢未久，又再故意犯
    罪，足見其對於刑罰反應力薄弱，故必須再延長其矯正期間
    ，藉此協助其重返社會，同時亦兼顧防衛的效果。惟對於刑
    法第47條第1 項規定，若不分情節，基於累犯者有其特別惡
    性及對刑罰反應力薄弱等立法理由，一律加重最低本刑，於
    不符合刑法第59條所定要件之情形下，致生行為人所受之刑
    罰超過其所應負擔罪責之個案，其人身自由因此遭受過苛之
    侵害部分，對人民受憲法第8 條保障之人身自由所為限制，
    不符憲法罪刑相當原則，牴觸憲法第23條比例原則，業經司
    法院釋字第775 號解釋在案。為避免發生上述罪刑不相當之
    情形，法院就該個案應依本解釋意旨，裁量是否加重最低本
    刑。至如何能避免發生「罪刑不相當」之情形，自應審酌犯
    罪行為人之前、後案之犯罪類型、行為態樣是否相同或類似
    ；前案執行完畢與後案發生之時間相距長短；前案是故意或
    過失所犯；前案執行是入監執行完畢，抑或易科罰金或易服
    社會勞動而視為執行完畢；前、後案對於他人生命、身體、
    財產等法益侵害情形如何等具體個案各種因素，再兼衡後案
    犯罪之動機、目的、計畫、犯罪行為人之年齡、性格、生長
    環境、學識、經歷、反省態度等情綜合判斷，以觀其有無特
    別惡性或對刑罰反應力薄弱而決定是否依累犯規定加重最低
    本刑（最高法院108年度台非字第176號判決參照）。　
  2.經查，被告前於①98年7 月至同年10月間因竊盜等案件，經
    本院以99年度上易字第2281號判決判處應執行有期徒刑2 年
    2 月確定；②98年8 月、98年11月至99年2 月間因竊盜等案
    件，經臺灣新竹地方法院以99年度易字第118 號判決判處應
    執行有期徒刑2 年6 月，並經本院以99年度上易字第1922號
    判決駁回上訴確定；③98年9 月間因竊盜案件，經臺灣板橋
    地方法院（現更名為臺灣新北地方法院，下同）以99年度易
    字第1135號判決判處有期徒刑7 月確定；④98年10月間因施
    用毒品案件，經原審以98年度桃簡字第3542號判決判處有期
    徒刑6 月確定；⑤98年11月間因竊盜案件，經臺灣板橋地方
    法院以99年度易字第1643號判決判處應執行有期徒刑10月確
    定；⑥98年12月、99年6 月間因竊盜等案件，經臺灣新竹地
    方法院以99年度審易字第673 號判決判處應執行有期徒刑6 
    月確定；⑦99年1 月間因竊盜案件，經原審以100 年度審易
    字第201 號判決判處有期徒刑9 月確定；⑧99年1 月間因竊
    盜案件，經臺灣新竹地方法院以100 年度審易字第612 號判
    決判處有期徒刑7 月確定；上開①至⑤、⑦、⑧之宣告刑，復經
    臺灣新竹地方法院以101 年度聲字第1324號裁定定應執行有
    期徒刑7 年確定，並與⑥接續執行，於106 年8 月5 日執行
    完畢等節，有卷附本院被告前案紀錄表可稽(見本院卷第75
    頁)，其受徒刑之執行完畢，5 年以內故意再犯本案為有期
    徒刑以上之罪，為累犯爰審酌被告前因多次竊盜經判處徒刑
    確定，業已如前述，卻一再犯案，顯就刑罰反應力薄弱，就
    其所犯上開竊盜犯行難諭知得易科罰金之刑度，是被告並無
    因累犯規定之適用，致本得易科罰金成不得易科罰金之情，
    爰就附表編號1、2、4、5部分，依累犯規定均加重其刑(其
    中附表編號4部分並依法先加後減)。
五、原判決上訴駁回部分(附表編號1至2、4至5部分)：
　　本院審理結果，認原審就附表編號1至2、4至5部分，依修正
    前刑法第320條第1項、第321條第2項、第1項第1款、第3 款
    ，刑法第2條第1項前段、第25條第1項、第2項、第354條、
    第55條前段、第47條第1 項，刑法施行法第1條之1第1項、
    第2項前段，以行為人之責任為基礎，審酌被告素行不佳，
    猶不思循正當途徑獲取所需，恣意為本案之竊盜犯行，顯然
    欠缺對他人財產權之尊重，所為實不足取，且犯後態度不佳
    ，兼衡其犯罪動機、情節、所生危害暨其生活及經濟狀況、
    素行、年紀及智識程度等一切情狀，分別量處如附表編號1
    至2、4至5所示「原審判決主文欄」所示之刑等節，經核其
    認事用法及量刑均無不當，應予維持。至附表編號4部分未
    扣案板手1支(原審誤載為螺絲起子，爰予更正)，且查並無
    證據證明現仍存在，爰不予宣告沒收並補充論述之。被告上
    訴意旨否認附表編號1至2、4至5所示之各該犯行，經核為無
    理由，業據本院逐一說明如前，此部分之上訴自應予以駁回
    ，並就駁回上訴部分定其應執行之刑如主文第4項所示。
貳、無罪部分(附表編號3部分)：　　
一、公訴意旨就附表編號3部分，認被告彭敬強涉犯修正前刑法
    第320條第1項竊盜罪嫌及刑法第354條毀損罪嫌云云。
二、按犯罪事實應依證據認定之，無證據不得認定犯罪事實；不
    能證明被告犯罪者，應諭知無罪之判決，刑事訴訟法第154
    條第2項、第301條第1項定有明文。又刑事訴訟上證明之資
    料，無論其為直接證據或間接證據，均須達於通常一般之人
    均不致有所懷疑，而得確信其為真實之程度，始得據為有罪
    之認定，若其關於被告是否犯罪之證明未能達此程度，而有
    合理之懷疑存在時，致使無從形成有罪之確信，依刑事訴訟
    「罪證有疑，利於被告」之證據法則，即不得遽為不利被告
    之認定；又自另一角度言之，基於無罪推定之原則（Presum
     ption of Innocence），被告犯罪之事實，應由檢察官提
    出證據，此即學理所謂之提出證據責任（Burden of Produc
    in g Evidence），並指出證明方法加以說服，以踐履其說
    服責任（Burden of Persuasion，刑事訴訟法第161條第1項
    參照），使法院之心證達於超越合理懷疑（Beyond A Reaso
    nable Doubt）之確信程度，始能謂舉證成功，否則即應由
    檢察官蒙受不利之訴訟結果而諭知被告無罪，此乃檢察官於
    刑事訴訟個案中所負之危險負擔，即實質舉證之「結果責任
    」所當然。另外，被告否認犯罪，並不負任何證明責任，此
    即被告之不自證己罪特權（Privilege Against Self-Incri
    mination），被告僅於訴訟進行過程中，因檢察官之舉證，
    致被告將受不利益之判斷時，其為主張犯罪構成要件事實不
    存在而提出某項有利於己之事實時，始需就其主張提出或聲
    請法院調查證據，然僅以證明該有利事實可能存在，而動搖
    法院因檢察官之舉證對被告所形成之不利心證為已足，並無
    說服使法院確信該有利事實存在之必要。此為被告於訴訟過
    程中所負僅提出證據以踐行舉證負擔，而不負說明責任之形
    式舉證責任，要與檢察官所負兼具提出證據與說服責任之實
    質舉證責任有別。　　
三、公訴意旨認被告涉犯上開罪嫌，無非係以證人林建森警詢之
    供述、車號00-0000號自用小客車竊案現場監視畫面、翻拍
    照片3張及被告另案查獲時之服裝照片2張資為論述之依據。
四、經查：
　㈠證人林建森於警詢時證稱：「(你於何時、何地發現你車內財
    物遭竊？)於107年2月17日9時30分許，地點在新北市林口區
    文化北路一段與忠孝三路口的萊爾富旁停車格。我當時下車
    去這間萊爾富購物，車停在停車格後，就去萊爾富購物，我
    當時把側背包放置在副駕駛座椅上，過5分鐘後我出來發現
    我右前車窗被敲破，裡面側背包不見了。(你大概於何時最
    後一次停放在遭竊地點？)大概在107年2月17日9時30分左右
    。(你遭竊何物？價值多少？)側背包、皮包、備用鑰匙、現
    金約800 元、SONY牌手機1台。(你是否知悉歹徒為何人？)
    不知道」等語(見107年度偵字第18039號卷第19頁正反面)。
    故依證人林建森之證詞以觀，僅足以證明其於107年2月17日
    9時30分許，因其車號00-0000 號自用小客車停放於路旁進
    入超商購物，遭人以不詳方式擊破該車之副駕駛座車窗而被
    竊取側背包、皮包、備用鑰匙1 支、現金800 元、SONY牌手
    機1支等情，然並無法證明係本案被告所為。　
　㈡另關於車號00-0000號自用小客車竊案現場監視畫面、翻拍照
    片3張(見107年度偵字第18039號卷第24頁至25頁及卷附光碟
    )，前揭監視畫面及翻拍照片，均僅拍攝到模糊之騎乘機車
    影像，亦無任何關於騎乘機車之車號或清楚足以辨識人臉之
    影像足以認定是否為本案被告，且復無車號00-0000號自用
    小客車遭騎乘機車之人竊取之清楚影像足參，自難僅憑上揭
    模糊不清之監視畫面及翻拍照片即遽以推認係本案被告所為
    。　
　㈢至被告另案查獲時之服裝照片2張(見107年度偵字第18039號卷第20頁)，並無法與上開㈡部分之影像進行比對以確認是本案被告所為，依無罪推定原則，自難資為對被告不利之證明。　　　　　　　　　　　
　㈣綜上所述，檢察官所提出之前揭證據，尚不足以為被告涉犯
    竊盜等罪之積極證據，或其指出證明之方法，經本院逐一剖
    析，相互參酌，仍無從形成被告關於附表編號3部分為有罪
    之心證，自不能證明被告犯罪。　
五、原判決撤銷改判部分(附表編號3部分)
　　就附表編號3部分，公訴意旨所指事證，尚不足以使本院形
    成被告此部分犯罪之確切心證，而有合理之懷疑存在。原審
    未予詳查，遽認被告就此部分涉犯竊盜等犯行，而為被告有
    罪之認定，並予以論罪科刑暨定其應執行之刑，尚有未洽。
    被告上訴否認此部分犯罪，非無理由，自應由本院將此部分
    予以撤銷，改判被告關於附表編號3之被訴竊盜部分無罪。
據上論斷，應依刑事訴訟法第369條第1項前段、第368條、第364
條、第301條第1項前段，判決如主文。　　
本案經檢察官蘇佩鈺到庭執行職務。
中　　華　　民　　國　　110 　年　　3 　　月　　11　　日
            刑事第二十五庭審判長法　官  邱滋杉
                                法　官  文家倩
                                法　官  黃翰義
以上正本證明與原本無異。
不得上訴。
                                書記官  邱鈺婷
中　　華　　民　　國　　110 　年　　3 　　月　　16　　日
附錄：本案論罪科刑法條全文　　　　　　　　　　　　
修正前刑法第320條
（普通竊盜罪、竊佔罪）
意圖為自己或第三人不法之所有，而竊取他人之動產者，為竊盜
罪，處5年以下有期徒刑、拘役或5百元以下罰金。
意圖為自己或第三人不法之利益，而竊佔他人之不動產者，依前
項之規定處斷。
前二項之未遂犯罰之。
修正前刑法第321條
（加重竊盜罪）
犯竊盜罪而有左列情形之一者，處6月以上、5年以下有期徒刑：
一、於夜間侵入住宅或有人居住之建築物、船艦或隱匿其內而犯
    之者。
二、毀越門扇、牆垣或其他安全設備而犯之者。
三、攜帶兇器而犯之者。
四、結夥三人以上而犯之者。
五、乘火災、水災或其他災害之際而犯之者。
六、在車站或埠頭而犯之者。
前項之未遂犯罰之。
附表
編號 犯罪事實  原審判決主文 本院判決主文 1 彭敬強意圖為自己不法之所有，於民國107 年2 月14日下午1 時許，在○○市○○區○○路000 號前，以不詳方式竊取張明貴所使用之車號000-000 號普通重型機車( 車主呂淑惠) ，得手後隨即騎乘離去。 彭敬強犯竊盜罪，累犯，處有期徒刑捌月。 上訴駁回。 2 彭敬強於107 年2 月17日上午8 時34分許，騎乘竊得之車號000-000 號普通重型機車前往○○市○○區○○路2 段與○○街口停放，再步行前往○○市○○區○○街00號前，意圖為自己不法之所有，以不詳方式竊取詹懿媛所有之車號000-000 號普通重型機車，得手後騎乘離去。 彭敬強犯竊盜罪，累犯，處有期徒刑捌月。 上訴駁回。 3 彭敬強於107年2月17日上午9 時30分許，行經○○市○○區○○○路與○○○路口，見林建森將車號00-0000 號自用小客車停放於路旁進入超商購物，竟基於毀損器物及意圖為自己不法所有之竊盜犯意，以不詳方式擊破該車之副駕駛座車窗，足以生損害於林建森，再進入車內竊取林建森所有之側背包1 個（內含皮包1 個、備用鑰匙1 支、現金新臺幣(下同)800 元、SONY牌手機1 支），得手後隨即騎乘車號000-000 號普通重型機車逃離現場。 彭敬強犯竊盜罪，累犯，處有期徒刑拾月。未扣案之犯罪所得側背包壹個、皮包壹個、備用鑰匙壹支、現金新臺幣捌佰元、SONY牌手機壹支均沒收，於全部或一部不能沒收或不宜執行沒收時，追徵其價額。 彭敬強無罪。 4 彭敬強於107 年2 月17日上午9 時50分許，行經○○市○○區○○○路0 號前，見許家容將車號0000-00 號自用小客車（車主為許家容之配偶蘇宏達）停放於路旁進入超商購物，竟基於毀損器物及意圖為自己不法所有之加重竊盜犯意，持客觀上可為兇器之板手擊破車號0000-00 號自用小客車之副駕駛座車窗，足以生損害於蘇宏達，並欲進入車內行竊財物，未料許家容之配偶蘇宏達仍在車內，見狀立即大聲喝叱，彭敬強始騎乘機車逃離現場而未得手。 彭敬強犯攜帶兇器竊盜未遂罪，累犯，處有期徒刑捌月。 上訴駁回。 5 彭敬強於107年9月1日下午1時19分許，行經○○市○○區○○○路0 段○○○村000 ○0 號呂建華住處，見呂建華管領之車牌號碼000-000 號輕型機車(車主為呂菊英)停放該處且大門未上鎖，竟基於意圖為自己不法所有之竊盜犯意，侵入呂建華住處並竊取上開車輛得手。 彭敬強犯侵入住宅竊盜罪，累犯，處有期徒刑拾月。 上訴駁回。